【裁判字號】    98,易,3231
【裁判日期】    981203
【裁判案由】    詐欺
【裁判全文】
臺灣臺中地方法院宣示判決筆錄          98年度易字第3231號
公  訴  人  臺灣臺中地方法院檢察署檢察官
被      告  甲○○（原名呂祈英.
                      之2
選任辯護人  楊益松律師
被      告  乙○○
            戊○○（原名柯汶宗.
                      號
            庚○○
上列被告因詐欺案件，經檢察官提起公訴（98年度偵字第12888
號）後，聲請改依協商程序而為判決，本院合議庭於進行認罪協
商程序後，於中華民國98年12月3 日上午11時整，在本院第四法
庭宣示判決，出席職員如下：
    審判長法  官  鄭永玉
          法  官  張恩賜
          法  官  潘曉玫
          書記官  張齡方
審判長法官起立朗讀判決主文、犯罪事實要旨、處罰條文及告以
上訴限制、期間並提出上訴狀之法院，且諭知記載其內容：
一、主        文：
甲○○幫助意圖為自己不法之所有，以詐術使人將本人之物交付
，處拘役伍拾日，如易科罰金，以新臺幣壹仟元折算壹日，減為
拘役貳拾伍日，如易科罰金，以新臺幣壹仟元折算壹日。緩刑貳
年。
戊○○幫助意圖為自己不法之所有，以詐術使人將本人之物交付
，處有期徒刑貳月，如易科罰金，以新臺幣壹仟元折算壹日。
乙○○幫助意圖為自己不法之所有，以詐術使人將本人之物交付
，處有期徒刑月，如易科罰金，以新臺幣壹仟元折算壹日。
庚○○幫助意圖為自己不法之所有，以詐術使人將本人之物交付
，處有期徒刑月，如易科罰金，以新臺幣壹仟元折算壹日，減
為有期徒刑壹月又拾伍日，如易科罰金，以新臺幣壹仟元折算壹
日。
二、犯罪事實要旨：
    甲○○（原名呂祈英）、乙○○、戊○○（原名柯汶宗）及
    庚○○均乃具相當社會生活經驗之人，明知對於貿然將自己
    開立之金融帳戶存摺、金融卡及密碼，交付予其他不熟悉人
    任意使用，可能因此供人利用為犯罪所用，而坊間每每發生
    有人遭詐騙將款項匯入人頭帳戶後遭提領一空，致追索不能
    一事，並對所提供之帳戶可能因而幫助他人從事詐欺不法犯
    罪有預見，仍於不違背其本意情形下，分別基於幫助屬詐欺
    集團成年成員詐欺取財之未必故意，分別於附表一所示之時
    間，及不詳地點，以不詳代價將其所申請之如附表一所示帳
    戶之存摺、金融卡及密碼等資料交付真實姓名年籍不詳之詐
    欺集團成年成員，供其所屬之詐欺集團為詐欺犯行使用。嗣
    該詐欺集團成年成員取得前開帳戶資料後，與其所屬之其他
    詐欺集團成員，共同基於意圖為自己不法所有之犯意聯絡，
    分別於附表二所示之時間，以附表二所示之詐騙方法，詐騙
    如附表二所示之被害人，致其等均陷於錯誤，而於如附表二
    所示之時間及方式，分別匯款如附表二所示之金錢至甲○○
    （原名呂祈英）、乙○○、戊○○（原名柯汶宗）及庚○○
    之帳戶內，均旋遭該詐欺集團成員提領一空。嗣經丙○○、
    丁○○之子林柏村、己○○發覺受騙，經報警處理，始循線
    查悉上情。案經花蓮縣警察局報告臺灣花蓮地方法院檢察署
    檢察官呈請臺灣高等地方法院檢察署檢察長令移轉臺灣臺中
    地方法院檢察署檢察官偵查後起訴，並經到庭執行公訴檢察
    官聲請認罪協商。
三、本件被告甲○○（原名呂祈英）、戊○○（原名柯汶宗）、
    乙○○、庚○○對於前揭犯罪事實於本院審理時均坦承不諱
    ，且與檢察官於審判外達成協商之合意。經查，上開協商合
    意並無刑事訴訟法第455條之4 第1項所列情形，檢察官聲請
    改依協商程序而為判決，本院爰不經言詞辯論，於協商合意
    範圍內為協商判決。
四、處罰條文：
    刑事訴訟法第455條之2第1項第1款、第455條之9，刑法第33
    9 條第1項、第30條第1項前段、第2項、第41條第1項前段、
    第74條第1項第1款，刑法施行法第1條之1第1項、第2項前段
    ，中華民國九十六年罪犯減刑條例第2條第1項第3款、第7條
    、第9條。
五、協商判決除有刑事訴訟法第455條之4第1項第1款於本訊問程
    序終結前，被告撤銷協商合意或檢察官撤回協商聲請者；第
    2款被告協商之意思非出於自由意志者；第4款被告所犯之罪
    非第455條之2第1項所定得以協商判決者；第6款被告有其他
    較重之裁判上一罪之犯罪事實者；第7 款法院認應諭知免刑
    或免訴、不受理者情形之一，及違反同條第2 項「法院應於
    協商合意範圍內為判決；法院為協商判決所科之刑，以宣告
    緩刑或2 年以下有期徒刑、拘役或罰金為限」之規定者外，
    不得上訴。
六、如有上開可得上訴情形，應於收受宣示判決筆錄送達後10日
    內向本院提出上訴書狀（應敘述具體理由並附繕本）。上訴
    書狀如未敘述理由，應於上訴期間屆滿後20日內補提理由書
    於本院。
中    華    民    國    98    年    12    月     3    日
                  刑事第四庭審判長法  官  潘曉玫
                                  書記官  張齡方
以上正本證明與原本無異。
告訴人或被害人對於判決如有不服具備理由請求檢察官上訴者，
其上訴期間之計算係以檢察官收受判決正本之日期為準。
                                  書記官  張齡方
中    華    民    國    98    年    12    月     3    日
附表一：
┌──┬─────┬─────┬───────────┬───────┐
│編號│被告      │交付時間  │金融機構名稱          │帳        號  │
│    │          │（民國）  │                      │              │
├──┼─────┼─────┼───────────┼───────┤
│ 1  │甲○○（原│95年底某日│臺中市第二信用合作社  │00000000000000│
│    │名呂祈英）│          │                      │098           │
├──┼─────┼─────┼───────────┼───────┤
│ 2  │乙○○    │96年9月中 │臺灣土地銀行北屯分行  │00000000000000│
│    │          │旬某日    │                      │8             │
├──┼─────┼─────┼───────────┼───────┤
│ 3  │戊○○（原│96年9月19 │中華郵政股份有限公司  │00000000000000│
│    │名柯汶宗）│日前某日  │臺中逢甲郵局          │              │
├──┼─────┼─────┼───────────┼───────┤
│ 4  │庚○○    │96年3、4月│寶華商業銀行中清分行  │000000000000  │
│    │          │間某日    │                      │              │
└──┴─────┴─────┴───────────┴───────┘
附表二：
┌─┬───────┬────┬──────┬─────────────┐
│編│詐騙所用帳戶帳│被害人  │詐騙方法    │被害人轉帳經過            │
│號│號            │        │            │                          │
├─┼───────┼────┼──────┼─────────────┤
│1 │甲○○（原名呂│丙○○  │撥打電話予被│於96年2月2日某時自合作金庫│
│  │祈英）之上開帳│        │害人，謊稱其│銀行以臨櫃存款方式，匯款新│
│  │戶            │        │中獎需先支付│臺幣（下同）10萬元至左列帳│
│  │              │        │稅金。      │戶。                      │
│  │              │        │            │                          │
├─┼───────┼────┼──────┼─────────────┤
│  │庚○○之上開帳│丁○○  │撥打電話予被│於96年4月12日某時自京城銀 │
│2 │戶            │        │害人，謊稱其│行以臨櫃存款方式，匯款20萬│
│  │              │        │中獎。      │元至左列帳戶。            │
│  │              │        │            │                          │
├─┼───────┼────┼──────┼─────────────┤
│  │乙○○之上開帳│己○○  │撥打電話予被│於96年9月17日自臺灣土地銀 │
│3 │戶            │        │害人，謊稱其│行永康分行以臨款存款方式，│
│  │              │        │帳戶遭洗錢集│匯款60萬元至左列帳戶。    │
│  │              │        │團冒用應匯入│                          │
│  │              │        │政府所提供之│                          │
│  │              │        │安帳戶。    │                          │
├─┼───────┼────┼──────┼─────────────┤
│  │戊○○（原名柯│己○○  │撥打電話予被│於96年9月19日自郵局以臨款 │
│4 │汶宗）之上開帳│        │害人，謊稱其│存款方式分別匯款7萬元、10 │
│  │戶            │        │帳戶遭洗錢集│萬元至左列帳戶。          │
│  │              │        │團冒用應匯入│                          │
│  │              │        │政府所提供之│                          │
│  │              │        │安帳戶。    │                          │
└─┴───────┴────┴──────┴─────────────┘


司法院資訊處製作；財團法人民間司法改革基金會備份。
